【裁判字號】    98,消債抗,513
【裁判日期】    980916
【裁判案由】    聲請更生程序(保全處分)
【裁判全文】
臺灣高雄地方法院民事裁定           98年度消債抗字第513號
抗  告  人  甲○○
上抗告人因消費者債務清理條例聲請保全處分事件，不服本院於
民國98年8 月17日所為98年度審消債更字第808 號民事裁定，提
起抗告，本院裁定如下：
    主  文
抗告駁回。
抗告費用新臺幣壹仟元由抗告人負擔。
    理  由
一、抗告意旨略以：抗告人甲○○因財務困難，致有不能清償債
    務情事，已向本院聲請更生，該房屋貸款之抵押權人為日盛
    商業銀行股份有限公司（下稱日盛銀行），目前仍繼續繳交
    房貸，但其他債權人仍提出拍賣，之前聲請拍賣因無實益而
    視為撤回，但近日又復活，並定於98年9 月21日拍賣，為保
    全抗告人賴以居住之房屋，爰依法聲請停止本院96年度執字
    第115221號之強制執行，詎原審駁回抗告人上開保全處分之
    聲請，爰提起抗告等語。
二、按法院就更生或清算之聲請為裁定前，得因利害關係人之聲
    請或依職權，以裁定為下列保全處分：(一)債務人財產之保全
    處分。(二)債務人履行債務及債權人對於債務人行使債權之限
    制。(三)對於債務人財產強制執行程序之停止。(四)受益人或轉
    得人財產之保全處分。(五)其他必要之保全處分，消費者債務
    清理條例第19條第1 項定有明文。次按法院裁定開始更生程
    序後，無擔保及無優先權之債權人對於債務人不得開始或繼
    續訴訟及強制執行程序，為同條例第48條第2 項所明定，是
    於法院裁定准予更生程序前，除別有緊急或必要情形，債權
    人依法得訴訟及為強制執行之權利應不受影響。
三、經查，本件抗告人所有坐落高雄縣鳥松鄉○○段682-1 、68
    3-9 、683-11地號土地及其上門牌號碼高雄縣鳥松鄉○○路
    105 巷3 號之建物及共同使用與未保存登記部分（下稱系爭
    房地），遭本院以96年度執字第115221號強制執行事件執行
    在案一情，業經本院調閱上開執行案卷核閱無誤，均屬真實
    。抗告人雖陳稱其債權人聲請拍賣系爭房地，並定於98 年9
    月21日進行第3 次公開拍賣，時間急迫，將導致其無處可居
    ，故有保全處分之必要云云。惟觀之上開執行案卷所示，該
    案執行債權人聯邦商業銀行股份有限公司（下稱聯邦銀行）
    、上海匯豐銀行股份有限公司（下稱上海匯豐銀行）及併案
    債權人日盛銀行固均為本件強制執行之聲請，並定於98年9
    月21日進行第3 次公開拍賣，有本院民事執行處98年8 月20
    日雄高執吉字第115221號函文3 紙附於該案卷可稽。然聯邦
    銀行業於同年8 月21日具狀撤回執行之聲請，同年9 月4 日
    本院民事執行處並以抵押權人撤回及拍賣無實益等由，以98
    雄院高民吉96司執字第115221號為停止公告之拍賣，有聯邦
    銀行撤回狀、停止拍賣之公告及函文存卷可憑。據此，本件
    僅餘假扣押債權人即臺灣新光商業銀行股份有限公司對系爭
    房地執行假扣押，對抗告人系爭房地之強制執行程序，暫時
    並無遭拍賣之急迫性，可以認定。抗告人本件保全處分之聲
    請既無緊急性及必要性，依上開規定及說明，原審裁定據以
    駁回抗告人之聲請，即無不合。從而抗告意旨指摘原裁定不
    當，求予廢棄，並為上開保全處分之裁定，為無理由，應予
    駁回。
四、據上論結，應依消費者債務清理條例第15條，民事訴訟法第
    495 條之1 第1 項、第449 條第1 項、第95條、第78條，裁
    定如主文。
中    華    民    國    98    年    9     月    16    日
                  民事第四庭  審判長法  官  朱玲瑤
                                    法  官  陳宛榆
                                    法  官  李嘉益
以上正本證明與原本無異。
本裁定不得再抗告。
中    華    民    國    98    年    9     月    16    日
                                    書記官  陳瓊芳


司法院資訊處製作；財團法人民間司法改革基金會備份。
